【裁判字號】    92,聲,10
【裁判日期】    920124
【裁判案由】    返還擔保金
【裁判全文】
臺灣宜蘭地方法院民事裁定  九十二年度聲字第一○號
    聲  請  人  桃苗汽車股份有限公司
    法定代理人  丙○
    送達代收人  甲○○
    相  對  人  乙○○
右聲請人聲請返還擔保金事件，本院裁定如左：
    主      文
本院八十七年存字第四五號提存事件聲請人所提存之擔保金新台幣貳拾柒萬元准以返
還。
聲請程序費用由相對人負擔。
    理      由
一、按訴訟終結後，供擔保人證明已定二十日以上之期間，催告受擔保利益人行使權
    利而未行使者，法院應依供擔保人之聲請，以裁定命返還其提存物，民事訴訟法
    第一百零四條第一項第二款定有明文。而所謂「訴訟終結」，從廣義解釋，包括
    執行程序終結在內。故債權人如撤回假扣押之執行及聲請撤銷假扣押之裁定，並
    定二十日以上期間催告受擔保利益人行使權利而未行使者，法院自可依民事訴訟
    法第一百零六條準用第一百零四條第一項第二款規定，裁定准許債權人領回擔保
    金（最高法院八十六年度台抗字第五三號裁判可資參照）。
二、本件聲請意旨略以：聲請人與相對人間請求清償債務事件，聲請人前遵本院八十
    七年度全字第二十號民事裁定，曾提供新台幣（下同）二十七萬元為相對人供擔
    保後為假扣押，並以本院八十七度存字第四五號提存事件提存在案。茲因雙方達
    成和解，假扣押已無必要，聲請人即聲請撤銷假扣押裁定並撤回假扣押之執行，
    定而告終結。聲請人並以存證信函定二十日以上期間催告受擔保利益人即相對人
    行使權利，且該存證信函因相對人遷移不明，經本院以九十一年聲字第二三二號
    號裁定准以公示送達，故聲請人於民國九十一年十月十五日即登報為催告之通知
    ，惟相對人迄今未主張其權利，為此爰依民事訴訟法第一百零二條第一項第二款
    之規定聲請返還擔保金等語，並提出提存書暨國庫存款收款書、假扣押裁定、撤
    銷假扣押裁定暨確定證明書、准公示送達裁定暨確定證明書、存證信函各一件為
    證。經查，前揭事實業經聲請人提出上開證據為證，復經本院調取八十七年度全
    字第二十號假扣押卷、八十七年執全字第五十七號假扣押執行卷、八十八年度聲
    字第三四號撤銷假扣押卷、八十七年度存字第四五號提存卷、八十九年度聲字第
    二三二公示送達卷，核閱屬實，上開聲請，自無不合，應予准許。
三、依民事訴訟法第九十五條、第七十八條裁定如主文。
中    華    民    國      九十二      年      一      月      二十四    日
                                臺灣宜蘭地方法院民事庭
~B法      官  邱景芬
右為正本係照原本作成。
如對本裁定抗告須於裁定送達後十日內向本院提出抗告狀。
中      華      民      國    九十二    年      一      月    二十五    日
~B法院書記官  沈峰巨


司法院資訊處製作；財團法人民間司法改革基金會備份。
